# 持有待售的列报

提问人：cpab 时间：2017-07-01 23:16:51
企业会计准则第 42 号——持有待售的非流动资产、处置组和终止经营 第二十五条 企业应当在附注中披露下列信息： （一）持有待售的非流动资产或处置组的出售费用和主要类别，以及每个类别的账面价值和公允价值； （二）持有待售的非流动资产或处置组的出售原因、方式和时间安排； （三）列报持有待售的非流动资产或处置组的分部； ... 非流动资产或处置组在资产负债表日至财务报告批准报出日之间满足持有待售类别划分条件的，应当作为资产负债表日后非调整事项进行会计处理，并按照本条（一）至（三）的规定进行披露。 请教： 1 、（三）列报持有待售的非流动资产或处置组的分部；是指的在审计报告的附注中分部报告，将持有待售的非流动资产或处置组从原来的经营分部中划出，作为一单独的持有待售经营分部的意思吗? 2、“资产负债表日至财务报告批准报出日之间满足持有待售类别划分条件的，列报持有待售的非流动资产或处置组的分部”；此是指的什么？分部报告并不会披露报告日后的财务信息。

回答人：chenyiwei
1 、原文是IFRS 5第 41 段：“if applicable, the reportable segment in which the non-current asset (or disposal group) is presented in accordance with IFRS 8 Operating Segments.”即在适用的情况下，需披露该持有待售非流动资产或处置组所在的经营分部。 2 、资产负债表日至财务报告批准报出日之间满足持有待售类别划分条件的，需披露其所属的经营分部（如适用）。 上述两项信息不是在“分部报告”部分中披露的。